【裁判字號】    90,交抗,605
【裁判日期】    901231
【裁判案由】    違反道路交通管理處罰條例
【裁判全文】
臺灣高等法院刑事裁定                  九十年度交抗字第六五號
    抗  告  人
    即受處分人  甲○○
右抗告人因違反道路交通管理處罰條例案件，不服臺灣士林地方法院中華民國九十年
十月十四日裁定（九十年度交聲字第四四一號），提起抗告，本院裁定如左：
    主  文
抗告駁回。
    理  由
一、按裝載貨物滲漏，處汽車駕駛人新台幣三千元以上九千元以下罰鍰，道路交通管
    理處罰條例第三十條第一項第三款定有明文。
二、原處分意旨略以：受處分人甲○○於民國（下同）八十九年五月二十四日凌晨三
    時十五分許，駕駛車號ＸＪ－六八七號營業用曳引車，於石門海灣新城街，因載
    運廢土滲漏，經臺北縣警察局金山交通分隊警員發現，攔停稽查並製單舉發，依
    道路交通管理處罰條例第三十條第一項第三款之規定裁決罰鍰新台幣（下同）九
    千元。
三、受處分人異議意旨略以：伊於八十九年五月二十四日凌晨三時十五分許，駕駛車
    牌號碼：ＸＪ－六八七號營業用曳引車，行經舉發地點，並未有廢土滲漏之情形
  發生，又該名舉發之員警並陳稱是上面交代，另伊並未收到原舉發通知單，原處
    分機關竟以最高限額之九千元裁罰，請求明察云云。
四、原審以受處分人於前開時地載運廢土未防止廢土滲漏之事實，業據原舉發警員宋
    岱翰（原名宋富源，原為臺北縣警察局金山交通分隊警員，現職為臺北縣汐止分
    局警備隊警員）於原審訊問時証稱：「（問：當日查獲情形？）....當日受處分
    人載運廢土滲漏於路面，當時是凌晨我們當場逕行舉發....」、「（問：受處分
    人為何拒簽？）受處分人不服取締」等語，且本件現場舉發警員宋岱翰與受處分
    人素昧平生，並無仇隙，衡情當無設詞攀誣、濫予舉發之理，本件既無任何證據
    足證警員有捏造事實、違法取締之情事，則執勤警員本其維護交通秩序、安全職
    責所為之舉發，自應受到合法、正確之推定，其證言應為可採。此外並有臺北縣
    警察局北縣警交字第Ｃ00000000號舉發違反道路交通管理事件通知單影
    本一紙附卷可稽，再者，原處分機關就裁罰之金額多寡，本得依違規之情節之輕
    重，斟酌當時之情狀，於法定範圍內予以裁量。另原舉發通知單既經受處分人當
    場拒絕簽收，依道路交通管理事件統一裁罰標準及處理細則第十一條第一項第一
    款之規定，視為已簽收，故不另行寄送。而認受處分人所辯不足採信，原處分機
    關援引首揭規定裁處罰鍰並無不當，受處分人異議為無理由，而依道路交通案件
    處理辦法第十九條之規定，裁定駁回受處分人之異議，並無不合，抗告人抗告意
    旨猶執前詞而指摘原裁定不當，為無理由，應予駁回。
據上論斷，應依道路交通案件處理辦法第二十六條，刑事訴訟法第四百十二條，裁定
如主文。
中    華    民    國    九十     年      十二      月     三十一       日
                            臺灣高等法院刑事第 十五 庭
                                審判長法  官  房  阿  生
                                      法  官  魏  新  國
                                      法  官  雷  元  結
右正本證明與原本無異。
不得再抗告。
                                      書記官  梁  雅  華
中      華      民      國      九十一   年     一    月        二      日


司法院資訊處製作；財團法人民間司法改革基金會備份。
